【裁判字號】    99,上訴,1979
【裁判日期】    990826
【裁判案由】    妨害風化
【裁判全文】
臺灣高等法院刑事判決                99年度上訴字第1979號
上  訴  人  臺灣板橋地方法院檢察署檢察官
被      告  甲○○
選任辯護人  劉師婷律師
            劉彥良律師
上列上訴人因被告妨害風化案件，不服臺灣板橋地方法院98年度
訴字第2923號，中華民國99年4 月12日第一審判決（起訴案號：
臺灣板橋地方法院檢察署98年度偵字第14739 號），提起上訴，
本院判決如下：
    主  文
上訴駁回。                                                               
    理  由
一、公訴意旨略以：被告甲○○係址設臺北縣三重市○○街102
    號5 樓之瑜珊養生館現場負責人，竟基於圖利媒介、容留性
    交之犯意，於民國98年5 月23日下午5 時許，以90分鐘新臺
    幣（下同）2300元之對價，媒介、容留女子田００與男客范
    ００為口交之性交行為，被告從中收取900 元，餘歸田００
    所有，因認被告涉犯刑法第231條第1項意圖使女子與他人為
    性交行為而媒介以營利罪嫌云云。
二、按犯罪事實應依證據認定之，無證據不得認定犯罪事實；不
    能證明被告犯罪或其行為不罰者，應諭知無罪之判決，刑事
    訴訟法第154 條第2 項、第301 條第1 項分別定有明文。又
    刑事訴訟法第161 條已於民國91年2 月8 日修正公布，其第
    1 項規定：檢察官就被告犯罪事實，應負舉證責任，並指出
    證明之方法。因此，檢察官對於起訴之犯罪事實，應負提出
    證據及說服之實質舉證責任。倘其所提出之證據，不足為被
    告有罪之積極證明，或其指出證明之方法，無從說服法院以
    形成被告有罪之心證，基於無罪推定之原則，自應為被告無
    罪判決之諭知（最高法院92年台上字第128 號判例意旨參照
    ）。
三、公訴人認被告涉犯妨害風化罪嫌，無非係以證人田００、范
    ００之陳述及臺北縣政府營利事業登記證等為主要論據。然
    訊據被告甲○○堅詞否認有何圖利媒介性交犯行，辯稱：伊
    受僱擔任瑜珊養生館櫃檯會計人員，其營業項目為按摩、推
    拿而已，營業場所並貼有告示載明不得從事非法行為，田０
    ０與范００為性交易，純係個人行為，與伊無涉云云。經查
    ：
  (一)被告為址設臺北縣三重市○○街102 號5 樓瑜珊養生館櫃檯
    人員，於98年5月23日下午5時許，接待男客范００，安排該
    館僱用人員田００為之服務，館方可由所得中抽取900元利
    潤，餘歸服務人員所有之事實，業據被告於原審審理時坦承
    不諱，核與證人田００於原審審理時具結證述之情節相符，
    並有臺北縣政府營利事業登記證1件附卷可資佐證，洵堪認
    定。
  (二)證人田００於原審審理時具結證稱：「（問：當天范００有
    無叫妳幫他口交？）有，他說如果幫他做的話，可以多付50
    0元給我……」、「事實上嘴巴根本沒有碰到范００的性器
    官，但是已經準備要做了，他已經將性器官露出。」等語，
    與證人范００於原審審理時結證：「我跟一名女子在做半套
    服務……」、「（問：美容師在做什麼？）……做性交易，
    就是半套口交。」等語，及證人即臺北縣政府警察局三重分
    局長泰派出所警員陳大華具結證述：「我在被告陪同下，我
    們敲門，並且直接打開門，因為門沒有鎖，發現裡面的小姐
    田００幫客人口交。」、「我只注意到男客的性器官放在女
    生的口中，但是沒有注意到他的穿著。」等語（以上均見原
    審98年11月16日審判筆錄），互核相符，足見范００經被告
    接待，進入房間後，確與田００從事口交之性交行為。
  (三)證人范００於原審審理時雖證稱：「我進去時是被告跟我介
    紹，被告說他們有按摩，還有半套服務……」、「被告跟我
    介紹，說這裡有按摩及特別服務，價錢是半套2300，按摩是
    1800。」、「……第一次去的時候，我問被告你們是做什麼
    ，被告也是跟我介紹這裡有按摩，還有暗示有特別服務，所
    謂暗示就是說如果你想要特別要比較貴，要2300。」等語，
    然其所述各情與證人田００於原審審理時具結證述：「（問
    ：被告是否知道范００有叫妳提供半套服務？）她不知道。
    」、「（問：被告有無幫妳安排客人做半套服務？）沒有。
    」、「（問：當天范００有無叫妳幫他口交？）有，他說如
    果幫他做的話，可以多付500元給我，我說公司規定不可以
    。」、「因為男客說不幫他做的話，他就連1800也不願意付
    ，後來他就漲到2000，然後我就答應，原本他開500的時候
    ，我沒有答應。」等情節，顯屬扞格。參以證人陳大華於原
    審審理時結證：「范００是我們請他去瑜珊養生館打探是否
    有色情，因為有人檢舉後，我們才請他過去，我找范００的
    時候拿一萬元給他，但沒有說要何時去查，但有跟他講說如
    果裡面有色情的話，就另外聯絡……」等語，與卷附范００
    使用之門號0000000000行動電話通聯紀錄對照觀之，本案發
    生前，范００與陳大華（使用門號0000000000號行動電話)
    間，確曾通話聯繫；證人范００於原審審理時亦結證稱：「
    （問：你有無跟陳大華說你人在瑜珊養生館？）有，我有跟
    陳大華說我在裡面從事性交易，當時是我跟田００做的時候
    。」等語（以上均見原審前揭審判筆錄），益徵范００係由
    警員陳大華出資，按其指示前往瑜珊養生館，並於與田玉秀
    從事性交易之際，通知警方人員到場查察，依其情節，顯有
    相當之動機誘使現場服務人員從事性交易，以免徒勞而返，
    且證人范００原否認與陳大華間之關係，經原審法院提示前
    開通聯紀錄，始坦承配合員警辦案之情，其所為關於被告媒
    介、容留田００與之為性交易之陳述，憑信性極為薄弱，實
    不足為不利被告之認定。從而，本案依證人田００前開證述
    ，其係於被告接待范００至房間內後，因范００誘之以利，
    復經議價，始與之為性交行為，難認被告有何媒介或明知其
    情而予容留之行為。
四、綜上所述，本案依公訴人所提事證，尚不足使所指被告媒介
    、容留田００與男客范００為性交行為以營利之犯罪事實，
    達於無所懷疑而得確信為真實之程度，本案復查無其他積極
    證據足資認定被告確有圖利媒介或容留性交營利之犯行，原
    審基此認不能證明被告犯罪，而諭知其無罪判決，經核並無
    違誤，檢察官上訴意旨略以證人田００與被告有同事關係，
    證詞難免迴護；又證人范００與被告非親非故，亦無仇怨，
    證詞應較可信云云，惟僅憑證人范００之陳述，而范００又
    係警員陳大華支付費用授意其誘使現場服務人員從事性交易
    ，此外別無其他佐證證明被告涉犯妨害風化罪，尚難徒憑范
    ００之片面陳述即遽入人罪。本件上訴，為無理由，應予駁
    回。
據上論斷，應依刑事訴訟法第368條，判決如主文。
本案經檢察官沈世箴到庭執行職務。
中    華    民    國    99    年    8     月    26    日
                  刑事第八庭審判長法  官  張傳栗  
                                  法  官  劉嶽承
                                  法  官  陳春秋
以上正本證明與原本無異。
如不服本判決，應於收受送達後十日內向本院提出上訴書狀，其
未敘述上訴之理由者並得於提起上訴後十日內向本院補提理由書
（均須按他造當事人之人數附繕本）。「切勿逕送上級法院」。
                                  書記官  李家敏
中    華    民    國    99    年    8     月    26    日

司法院資訊處製作；財團法人民間司法改革基金會備份。
